臺灣高雄地方法院刑事判決
                                    110年度金訴字第179號
公  訴  人  臺灣高雄地方檢察署檢察官
被      告  劉赫家



選任辯護人  陳煜昇律師
上列被告因詐欺等案件，經檢察官提起公訴（109年度偵字第182
87號、第20734號、第20735號、110年度偵字第4062號、第7143
號），本院判決如下：
    主  文
劉赫家犯如附表所示之罪，各處如附表所示之刑及沒收。應執行
有期徒刑貳年拾月。
    事  實
一、劉赫家知悉具「牟利性」、「持續性」之有結構詐欺集團盛
    行，依照詐欺集團成員指示提供金融機構帳戶予他人使用，
    並依照他人指示持金融機構帳戶之提款卡及密碼前往領取款
    項後交付，將使被害人贓款流入詐欺集團掌控以致去向不明
    ，仍於民國109年3月31日起加入湯翔安、王恩妮、甲男、乙
    男（詳後述）及真實姓名年籍不詳綽號「堯阿」之成年人及
    所屬具「牟利性」、「持續性」之有結構性詐欺犯罪集團（
    下稱「堯阿」詐欺集團），共同意圖為自己不法之所有，基
    於三人以上共同詐欺取財、違反洗錢防制法之犯意聯絡及參
    與前揭犯罪組織之犯意，由劉赫家提供其所申辦之中國信託
    商業銀行股份有限公司帳號000-000000000000號帳戶（下稱
    中信銀行帳戶），供「堯阿」詐欺集團使用，及於集團成員
    以附表所示方式詐欺附表所示被害人，使其等陷於錯誤，依
    指示匯款至中信銀行帳戶後，劉赫家旋依湯翔安、王恩妮及
    「堯阿」之指示，持中信銀行帳戶提款卡及密碼提領款項後
    ，再至指定地點交付予「堯阿」及甲男、乙男等其他集團成
    員（詳如附表所載），以此方式製造金流之斷點，致無從追
    查前揭款項之去向，而掩飾、隱匿上開詐欺犯罪所得。並因
    此取得新臺幣（下同）20,000元之報酬。嗣附表所示被害人
    發現有異，經報警循線查獲。
二、案經黃智盈、康創堯、張清沱訴由高雄市政府警察局三民第
    二分局報告，暨許東揚訴由臺南市政府警察局佳里分局報告
    臺灣南投地方檢察署呈請臺灣高等檢察署檢察長核轉臺灣高
    雄地方檢察署偵查起訴。
    理  由
甲、程序部分：
    按被告以外之人於審判外之言詞或書面陳述，除法律有規定
    者外，不得作為證據。又被告以外之人於審判外之陳述，雖
    不符前4條之規定，而經當事人於審判程序同意作為證據，
    法院審酌該言詞陳述或書面陳述作成時之情況，認為適當者
    ，亦得為證據，刑事訴訟法第159條第1項、第159條之5第1
    項定有明文。查本案被告劉赫家以外之人於審判外之言詞及
    書面陳述，均經被告、檢察官於本院審理時同意作為證據（
    本院卷第285頁），本院揆諸前開法條規定，並審酌各該言
    詞及書面陳述作成時之情況，認為適當，自得作為證據，合
    先敘明。
乙、實體部分：
一、訊據被告劉赫家固坦承依湯翔安及湯翔安女友王恩妮等人指
    示提供中信銀行帳戶，並於附表所示時間、地點提領款項後
    交付予「堯阿」及甲男、乙男之事實，惟矢口否認有何三人
    以上共同詐欺取財、洗錢及參與犯罪組織之犯行，辯稱：湯
    翔安當時人在國外，委託被告提供帳戶讓湯翔安匯款後領出
    交付債主以清償債務，被告基於信賴同學湯翔安而應允，不
    知所經手者為詐欺款項云云。經查：
    ㈠被告於109年3月31日提供其所申辦之中信銀行帳戶，供王
      恩妮及湯翔安等人使用，及於附表所示被害人遭附表所示
      方式詐欺而匯款至中信銀行帳戶後，被告旋依湯翔安、王
      恩妮及「堯阿」之指示，持中信銀行帳戶提款卡及密碼提
      領款項後，再至指定地點交付予「堯阿」及甲男、乙男之
      事實，業據附表所示告訴人黃智盈、許東揚、康創堯及張
      清沱於警詢指述明確（警一卷第26至28頁、第31至36頁、
      警二卷第15至16頁、警三卷第19至20頁），並有附表編號
      1告訴人黃智盈之中信銀行新臺幣存提款交易憑證2紙（警
      二第145頁）、附表編號2告訴人許東揚之國泰世華銀行匯
      出匯款憑證、網路交易明細各1份（警三卷第33至34頁）
      、LINE對話紀錄1份（警三卷第36至67頁）、附表編號3告
      訴人康創堯之交易明細擷圖1份（警二卷第41至43頁）、
      附表編號4告訴人張清沱之交易明細擷圖2紙、LINE對話紀
      錄1份（警五卷第7至19頁）、中國信託商業銀行股份有限
      公司109年5月11日中信銀字第109224839105208號函附被
      告中信銀行帳戶開戶資料1份及109年4月交易明細1份(警
      四卷第33至41頁)、中信銀行帳戶109年1月20日至4月20日
      交易明細1份(警二卷第19至24頁)、被告將如附表所示款
      項交予甲男、乙男車手之監視器畫面截圖1份(警一卷第42
      至60頁)、被告手寫交付款項時間、地點一覽表（警三卷
      第3至9頁）、被告FACETIME通話紀錄擷圖1份（偵三卷第7
      9頁）、被告與微信帳號「安」、王恩妮通訊軟體對話內
      容擷圖各1份（偵三卷第81至83頁、本院卷第131至195頁
      ）在卷可憑，復為被告所不否認（本院卷第303至304頁、
      第328至344頁），首堪以認定。
　  ㈡被告雖以前詞置辯，惟查：
　　  ⒈被告提出其與微信帳號「安」即湯翔安間通訊軟體對話
        紀錄（本院卷第131至159頁），雖經湯翔安否認使用上
        開微信帳號「安」（本院卷第87頁），然經其斯時女友
        王恩妮於本院審理時肯認上開微信帳號「安」及顯示圖
        片即為湯翔安無訛（本院卷第302頁），是被告所稱為
        其與湯翔安間通訊軟體對話乙節，應可採信，先予敘明
        。觀諸被告與湯翔安間上開微信對話紀錄，僅見被告自
        109年3月5日至同月22日間，陸續催促湯翔安匯款至其
        中信銀行帳戶（偵三卷第81至83頁、本院卷第131至151
        頁）；另就被告與王恩妮間微信對話紀錄，可見王恩妮
        於109年3月31日中午12時41分一度聯繫被告未果後傳訊
        ：「要給你錢不接」，旋與被告通話後，被告於同日中
        午12時45分將中信銀行帳戶提款卡照片傳予王恩妮，被
        告再於同日下午4時2分將中信銀行帳戶網路銀行擷圖傳
        予王恩妮，並告知「進來18不是20先跟你確定」，嗣於
        109年4月2日上午9時54分經王恩妮聯繫後，再次傳送上
        開中信銀行帳戶提款卡照片予王恩妮。及於109年4月6
        日上午11時13分，王恩妮傳送「辛巴Super3.0」帳號並
        告知「你領好再跟堯聯絡」「下班再拿沒差」「領好說
        下」（本院卷第183至193頁）等語。足見被告確有應王
        恩妮要求提供中信銀行帳戶，並於款項匯入中信銀行帳
        戶後立刻轉知王恩妮，暨依指示領款後聯繫「堯阿」，
        而有提供帳戶予王恩妮、「堯阿」等人並依指示領款再
        轉交之行為無訛。然無論被告與湯翔安抑或王恩妮間之
        通訊軟體對話，未見隻字片語提及「湯翔安商請被告出
        借帳戶並協助提款以代為還款予債主」，遑論被告所自
        述之「與湯翔安再三確認款項來源合法，湯翔安保證絕
        對正常毋須擔心」之情（警一卷第3頁）。則被告所辯
        提供帳戶及領款後交付之原因係受同學湯翔安所託代為
        還債，且因湯翔安再三保證而信賴款項來源合法云云，
        實乏證據可佐，已難以逕信。
　　　⒉再者，因詐欺之被害人隨時可能發現自己上當被騙，立
        刻報警，以求迅速凍結帳戶避免贓款流出無法追回血本
        無歸，因而在詐欺案件中，詐欺集團提領入戶贓款可謂
        具有高度時效性，務必在贓款一入帳戶後，即盡快指示
        車手前往領取贓款殆盡或即刻轉匯，避免帳戶遭凍結後
        無法提領毫無所獲，為其特色。參之被告之中信銀行帳
        戶交易明細（警二卷第19至24頁），可見附表編號1告
        訴人黃智盈於109年3月31日下午3時46分匯款180,487元
        至中信銀行帳戶後，被告先於同日下午4時2分隨即擷圖
        告知王恩妮（見本院卷第189頁），隨即於不到1小時內
        之下午4時35分提領100,000元，更不辭辛苦地於翌日凌
        晨2時47分之深夜時分再提領80,000元（即附表提領及
        轉交上游方式㈠）；於附表編號2告訴人許東揚於109年4
        月6日上午10時47分匯款200,000元至被告中信銀行帳戶
        後，被告旋於不到1小時內之上午11時28分提領120,000
        元，及於附表編號1告訴人黃智盈於同日中午12時34分
        匯入第2筆149,241元至被告中信銀行帳戶後，被告更於
        不到半小時內之中午12時52至53分間再提領120,000元
        、109,000元（即附表提領及轉交上游方式㈡）；於附表
        編號3告訴人康創堯於109年4月6日下午2時54分、56分
        共計匯款199,808元至被告中信銀行帳戶後，被告亦於
        不到半小時內之下午3時17至18分提領120,000元、30,0
        00元，及於翌日凌晨2時59分提領75,000元（即附表提
        領及轉交上游方式㈢、㈣）；於附表編號2告訴人許東揚
        於109年4月7日上午11時26分匯款249,824元至被告中信
        銀行帳戶後，被告於約2小時後之下午1時29分、31分、
        32分提領120,000元、120,000元、9,000元（即提領及
        轉交上游方式㈣）；於附表編號4告訴人張清沱於109年4
        月8日上午8時26分、28分共計匯款168,144元至被告中
        信銀行帳戶後，被告於約1小時後之9時29分至30分，提
        領100,000元、68,000元，及於同日上午10時7分他人匯
        款至其中信銀行帳戶後，於僅僅11分鐘後之10時18分提
        領包含他人匯款之39,000元（即附表提領及轉交上游方
        式㈤）。是其於贓款入戶後儘速提領之具有高度即時性
        ，以及取整數盡量提領一空等領款之舉措，均與前述詐
        欺集團車手立即、全額領款等特色相符。被告固以信賴
        同學湯翔安所託協助償還債務為辯，然無法合理解釋被
        告如此密集、即使三更半夜也前往提款之及時領款等緣
        由。在在可見被告實際上知悉款項一旦進入其等帳戶後
        ，必須立刻前往提領殆盡，避免失去提款先機之情。是
        其所辯稱信賴入戶款項合法，且為湯翔安還債而代為領
        款轉交云云，顯有可疑。
　　　⒊猶有進者，被告於領款之後交付之狀況，更多有異常之
        處。此觀被告自述交款對象共有「堯阿」及駕駛白色VI
        OS男子（經被告指認為「洪暐皓」，即甲男）、黑色BM
        W男子（經被告指認為「涂文寶」，即乙男）共3人，債
        主為3、4人（本院卷第340頁）。然被告係於109年4月1
        日下午8時至11時間某時將第一筆款項交予「堯阿」（
        本院卷340至341頁），再於109年4月6日下午2時10分許
        、翌日4月7日凌晨0時29分分次將第2筆、第3筆款項交
        予甲男，及於109年4月7日下午2時44分許、翌日4月8日
        中午12時35分分次將第4筆、第5筆款項交予乙男。是被
        告非但曾在凌晨時分領款，也曾於不同日之凌晨時分交
        付款項。且被告無故捨約定交付款項時始整筆提領款項
        ，避免攜帶鉅額款項保管困難，以及清點數額之繁瑣不
        為，反而特意於款項一入戶後盡快陸續提領，並於領取
        積存相當金額後，始將領取款項交付予「堯阿」及甲男
        、乙男。此由被告於109年3月31日中午12時57分已答覆
        王恩妮預計於同日晚上返回高雄而有跨縣市行程預定之
        情況下（本院卷第185頁），仍於告訴人黃智盈遭詐騙
        匯款後，被告隨即於同日下午4時35分在南投縣統一超
        商新鹿谷門市先領取100,000元（警一卷第3頁），並攜
        帶上開款項返回高雄，連同隨後凌晨時分領取之80,000
        元，迄至109年4月1日晚上8至11時許才扣除所得（詳後
        述）後將餘款一併交給「堯阿」乙情益顯。被告復無法
        合理解釋何以不整筆提領完再交給甲男、乙男，而需於
        相距不到24小時之短時間內分次相約甲男、乙男見面交
        付各2次。是被告上開領款後交付之舉措，確有多處違
        常可疑之處，自不待言。遑論被告所辯無論「需要還債
        的湯翔安」以及「待收還款的3至4名債主們」均無帳戶
        可用乙節之不合常理，且捨親密女友王恩妮於3月4日至
        3月14日間人在臺灣時不還款（本院卷第115頁），反而
        煩勞「當時正因母親生病煩憂」之五專同學即被告三番
        兩次「跑腿代勞提款轉交還款」（警一卷第3頁），更
        屬無稽。何況王恩妮於109年4月6日上午11時13分傳送
        「辛巴super3.0」個人名片給被告，並告知被告「你領
        好再跟堯聯絡」（本院卷第193頁），然而被告稍後於
        同日上午11、12時領款後，於同日下午2時10分交付款
        項的對象卻是甲男而非「堯阿」，益見「堯阿」與甲男
        、乙男間顯非「湯翔安之不同債主」，而是「堯阿」詐
        欺集團之不同收水車手無訛。
　　　⒋衡以現今社會開戶並非難事，即便信用不佳者也可以很
        簡便地申辦自己的戶頭，若非持有不可告人之不法意圖
        ，何需大費周章地特意使用他人帳戶之必要。是被告就
        其提供之中信銀行帳戶，將被作為詐騙集團詐騙被害人
        匯入贓款之詐欺取財非法使用乙節，實難諉為不知。則
        被告知悉及此，仍提供帳戶予「堯阿」詐欺集團在前，
        供「堯阿」詐欺集團詐取附表被害人匯入款項，再由湯
        翔安、王恩妮及「堯阿」等人通知被告即刻領取入戶贓
        款後依指示轉交「堯阿」及甲男、乙男，足見被告確實
        參與「堯阿」、湯翔安、王恩妮、甲男、乙男等人所組
        成之三人以上具「牟利性」、「持續性」之有結構詐欺
        集團之犯罪組織，並就附表所示三人以上詐欺取財、洗
        錢等犯行有犯意聯絡及行為分擔，應無疑問。
　　㈢綜上所述，本案事證明確，被告前開三人以上共同詐欺取
      財、洗錢及參與犯罪組織等犯行均堪以認定，應各依法論
      科。
二、論罪科刑之理由：
　　㈠按洗錢防制法第2條規定：「本法所稱洗錢，指下列行為：
      意圖掩飾或隱匿特定犯罪所得來源，或使他人逃避刑事
      追訴，而移轉或變更特定犯罪所得。掩飾或隱匿特定犯
      罪所得之本質、來源、去向、所在、所有權、處分權或其
      他權益者。收受、持有或使用他人之特定犯罪所得。」
      所稱特定犯罪，依照同法第3條第1款，包含最輕本刑為6
      月以上有期徒刑以上之刑之罪。倘能證明所使用帳戶內之
      資金係前置之特定犯罪所得，即應逕以一般洗錢罪論處。
      例如詐欺集團向被害人施用詐術後，為隱匿其詐欺所得財
      物之去向，而令被害人將其款項轉入該集團所持有、使用
      之帳戶，並由該集團所屬之車手前往提領詐欺所得款項再
      轉交上游，檢察官如能證明該帳戶內之資金係本案詐欺之
      特定犯罪所得，即已該當於同法第14條第1項之一般洗錢
      罪。被告劉赫家提供中信銀行帳戶供「堯阿」詐欺集團使
      用，並依指示提領被害人所匯入之贓款轉交上手，以此方
      式製造金流斷點，當屬洗錢防制法第2條第2款掩飾、隱匿
      特定犯罪所得之去向。是核被告附表編號1、編號2及編號
      4所為，均係犯刑法第339條之4第1項第2款之三人以上共
      同詐欺取財罪及洗錢防制法第14條之一般洗錢罪；附表編
      號3所為，則係犯刑法第339條之4第1項第2款之三人以上
      共同詐欺取財罪、洗錢防制法第14條之一般洗錢罪及組織
      犯罪防制條例第3條第1項後段參與犯罪組織罪。公訴意旨
      就附表編號3部分雖未論及參與犯罪組織罪，惟此部分與
      前開論罪科刑之加重詐欺取財及洗錢部分，具有想像競合
      之裁判上一罪關係（詳見下述㈢），自應為起訴效力所及
      ，並經本院於審判程序併予告知罪名（本院卷第78頁、第
      224頁），未妨礙被告之防禦權，仍應予以審理，併此敘
      明。　
　　㈡按共同實施犯罪行為之人，在合同意思範圍以內，各自分
      擔犯罪行為之一部，相互利用他人之行為，以達其犯罪之
      目的者，即應對於全部所發生之結果，共同負責，最高法
      院28年上字第3110號判例可資參照。再按共同正犯之行為
      人已形成一個犯罪共同體，彼此相互利用，並以其行為互
      為補充，以完成共同之犯罪目的。故其所實行之行為，非
      僅就自己實行之行為負其責任，並在犯意聯絡之範圍內，
      對於他共同正犯所實行之行為，亦應共同負責，此即所謂
      「一部行為全部責任」之法理。查被告加入「堯阿」、湯
      翔安、王恩妮及甲男、乙男等人組成之「堯阿」詐欺集團
      ，擔任提供帳戶並負責提領款項轉交上游之車手工作，屬
      各該詐欺集團犯罪計畫不可或缺之重要環節，堪認被告係
      在合同之意思範圍內，分擔犯罪行為之一部，並相互利用
      他人之行為，以達其犯罪之目的，揆諸前揭裁判意旨及說
      明，非僅成立共同正犯，更應對於全部所發生之犯罪結果
      ，共同負責。是被告與「堯阿」詐欺集團所屬成員間，就
      附表所示三人以上共同詐欺取財犯行及洗錢犯行，均有犯
      意聯絡及行為分擔，應均論以共同正犯。
　　㈢被告附表編號1、編號2、編號4各實施一加入詐騙集團持所
      提供帳戶提款卡提領及轉交贓款之行為，同時觸犯三人以
      上共同詐欺取財及洗錢等罪名；附表編號3實施一加入詐
      騙集團持所提供帳戶提款卡提領及轉交贓款之行為，同時
      觸犯參與犯罪組織、三人以上共同詐欺取財及洗錢罪，應
      均依想像競合犯規定，各從一重之三人以上共同詐欺取財
      罪處斷。
　　㈣被告所犯如上所述各罪，犯意各別，行為互殊，均應予分
      論併罰。至辯護人雖主張被告附表所為如成罪，亦應論以
      接續犯之一罪，惟本案附表所示被害人4人係各自受騙而
      分別將贓款匯入被告提供之中信銀行帳戶，再由被告依指
      示分次提領後再分別轉交「堯阿」及甲男、乙男，係侵害
      不同被害人之財產法益，與侵害同一法益之接續犯顯有不
      同，無從論以接續犯一罪，附此說明。
　　㈤爰審酌被告正值壯年，竟加入詐欺集團，擔任提供帳戶並
      依指示提領款項轉交上游之車手工作，使贓款迅速流至詐
      欺集團上游掌控，難以追查流向。考量現今詐欺集團猖獗
      ，使人與人之間產生不信賴與懷疑之感。被告提供其中信
      銀行帳戶供「堯阿」詐欺集團行騙，致使附表所示告訴人
      受騙而共計匯款1,147,504元至被告中信銀行帳戶內，受
      有相當之損失，且經被告經手提款其中1,210,000元（包
      含本案以外其他人匯入之款項），且迄今均未與告訴人達
      成調解、和解或為何賠償，未見賠償誠意，並考量被告本
      案參與詐欺集團之被害人為4人，各遭詐欺如附表所示金
      額，被告擔任「堯阿」詐欺集團內提供帳戶及取款轉交車
      手之犯罪地位，犯後否認犯行，飾詞狡辯，難認有何悔意
      ，暨被告自述大學畢業，目前從事海運工作，月收約30,0
      00元（本院卷第344頁）等犯罪之動機、目的、手段及造
      成之損害等一切情狀，各量處如附表所示「刑及沒收」欄
      位之刑，並定其應執行之刑如主文所示。
　　㈥沒收部分：
　　　⒈按犯罪所得，屬於犯罪行為人者，沒收之。但有特別規
        定者，依其規定。前二項之沒收，於全部或一部不能沒
        收或不宜執行沒收時，追徵其價額，刑法第38條之1第1
        項、第3項定有明文。經查被告於本院審理時供稱其於1
        09年3月31日依湯翔安指示自其中信銀行帳戶領款後，
        先扣掉20,000元，才將餘額交給前來取款之人（即附表
        「提領及轉交上游方式」欄位㈠部分），因湯翔安返還
        被告欠款20,000元才予扣款(本院卷第329至330頁、第3
        37頁)等語。惟查被告與湯翔安間109年3月5日之微信對
        話，係提及「你先把9,000匯給我」（偵三卷第81頁）
        ，即與其於審理中所稱之20,000元債權有間。又被告前
        於審理時供稱：「（問：根據你跟「安」的對話，「安
        」最後有無把錢匯到你中信的帳戶？）他（指湯翔安）
        是直接拿給我，沒有用匯的，應該說自存…」、「（問
        ：這筆錢後來湯翔安有無還你？）有，他有還給我。他
        拿現金給我的。」、「（問：湯翔安什麼時候拿現金給
        你？）應該有一筆是ATM中國信託自存。」（本院卷第1
        04頁、第328頁），與其嗣後所稱由匯款內扣款乙情亦
        不相符。則被告自所提領款項內扣款20,000元，並無證
        據得證明為湯翔安之還款，而應屬於被告本案犯罪所得
        ，較為合理，是此部分犯罪所得20,000元應予沒收，如
        全部或一部不能沒收或不宜執行沒收時，追徵其價額。
　　　⒉另洗錢防制法第18條第1項前段固規定：「犯第14條之罪
        ，其所移轉、變更、掩飾、隱匿、收受、取得、持有、
        使用之財物或財產上利益，沒收之」，惟該條並無「不
        問屬於犯罪行為人與否」之要件，當以屬於實際管領財
        物或財產上利益之犯罪行為人者為限，始應沒收。查本
        案遭被告隱匿去向之詐欺所得即附表所示之提領後轉交
        上游詐欺集團成員之款項（不含前述⒈被告之報酬，此
        部分應適用刑法沒收專章規定，參本條105年12月28日
        修正之立法理由），既經被告依照湯翔安、王恩妮、「
        堯阿」等人指示轉交予「堯阿」及甲男、乙男等其他上
        游詐欺集團成員取得，已非在被告之實際管領中，自無
        從依上開規定諭知沒收，附此敘明。
　　㈦強制工作部分（參與組織犯罪部分）：
　　　末按司法院大法官110年12月10日公布之釋字第812號解釋
      ，106年4月19日修正公布之組織犯罪防制條例第3條第3項
      規定：「犯第1項之罪者，應於刑之執行前，令入勞動場
      所，強制工作，其期間為3年。」（嗣107年1月3日修正公
      布第3條，但本項並未修正）就受處分人之人身自由所為
      限制，違反憲法比例原則及憲法明顯區隔原則之要求，與
      憲法第8條保障人身自由之意旨不符，應自本解釋公布之
      日起失其效力。從而被告附表編號3所為固以一行為觸犯
      參與犯罪組織罪、洗錢及加重詐欺取財罪，經本院依刑法
      第55條前段規定，從一重之加重詐欺取財罪處斷，惟因組
      織犯罪防制條例第3條第3項強制工作之規定業經大法官解
      釋公布失效，自無再予論斷被告是否尚需依前揭規定宣告
      強制工作之必要，附此敘明。
三、移送湯翔安及王恩妮共犯三人以上共同詐欺取財、一般洗錢
    及參與犯罪組織部分：
    查湯翔安及王恩妮聯繫被告提供中信銀行帳戶，並於附表所
    示被害人遭詐騙匯入贓款後，由湯翔安、王恩妮及「堯阿」
    聯繫被告前往提領款項後轉交「堯阿」及甲男、乙男，是湯
    翔安及王恩妮對附表所示被害人遭詐騙乙事，顯有犯意聯絡
    及行為分擔，涉有三人以上共同詐欺取財、一般洗錢及參與
    犯罪組織等罪嫌，應移送檢察官偵查。
四、據上論斷，應依刑事訴訟法第299條第1項前段，洗錢防制法
    第2條、第14條第1項，組織犯罪防制條例第3條第1項後段，
    刑法第11條、第28條、第339條之4第1項第2款、第55條、第
    51條第5款、第38條之1第1項、第3項，判決如主文。
本案經檢察官陳筱茜提起公訴，檢察官陳俊宏到庭執行職務。
中　　華　　民　　國　 111　　年　　3 　　月　　30　　日
                  刑事第十一庭  審判長法  官  莊珮吟
                                      法  官  黃鳳岐
                                      法  官  李貞瑩

以上正本證明與原本無異。
如不服本判決應於收受判決後20日內向本院提出上訴書狀，並應
敘述具體理由。其未敘述上訴理由者，應於上訴期間屆滿後20日
內向本院補提理由書(均須按他造當事人之人數附繕本)「切勿逕
送上級法院」。
中　　華　　民　　國　 111　　年　　3 　　月　　30　　日
                                      書記官  洪王俞萍
　　　　　　　　　　　　　　　　　　　
附錄本判決論罪科刑法條：
中華民國刑法第339條之4
犯第 339 條詐欺罪而有下列情形之一者，處 1 年以上 7 年以
下有期徒刑，得併科 1 百萬元以下罰金：
一、冒用政府機關或公務員名義犯之。
二、三人以上共同犯之。
三、以廣播電視、電子通訊、網際網路或其他媒體等傳播工具，
    對公眾散布而犯之。
前項之未遂犯罰之。

洗錢防制法第2條
本法所稱洗錢，指下列行為：
一、意圖掩飾或隱匿特定犯罪所得來源，或使他人逃避刑事追訴
    ，而移轉或變更特定犯罪所得。
二、掩飾或隱匿特定犯罪所得之本質、來源、去向、所在、所有
    權、處分權或其他權益者。
三、收受、持有或使用他人之特定犯罪所得。

洗錢防制法第14條
有第二條各款所列洗錢行為者，處 7 年以下有期徒刑，併科新
臺幣 5 百萬元以下罰金。
前項之未遂犯罰之。
前二項情形，不得科以超過其特定犯罪所定最重本刑之刑。

組織犯罪防制條例第3條第1項
發起、主持、操縱或指揮犯罪組織者，處 3 年以上 10 年以下
有期徒刑，得併科新臺幣 1 億元以下罰金；參與者，處 6 月以
上 5 年以下有期徒刑，得併科新臺幣 1 千萬元以下罰金。但參
與情節輕微者，得減輕或免除其刑。

附表
編號 被害人 詐欺時間及方式 匯入時間及匯入帳戶 提領及轉交上游方式 刑及沒收 1  （即起訴書附表一編號2） 黃智盈 「堯阿」詐騙集團成員於108年12月25日，以交友軟體派愛族（pairs）暱稱「李雅熙」與黃智盈加為好友，並以通訊軟體LINE向黃智盈佯稱：可以投資外匯獲利云云，以此方式施用詐術，使黃智盈陷於錯誤，於右列時間匯款至中信銀行帳戶（黃智盈尚有其餘10筆匯款至其他帳戶，包含匯款至中信銀行帳戶之款項，共計3,263,392元），旋經劉赫家於右列時間提款右列款項再依指示交予「堯阿」詐欺集團成員。   ㈠於109年3月31日下午3時46分匯款180,487元至中信銀行帳戶  ㈡於109年4月6日中午12時34分匯款149,241元至中信銀行帳戶（起訴書誤載為49,241元）   （共計匯款329,728元） 劉赫家於： ㈠109年3月31日下午4時35分持中信銀行帳戶提款卡至自動櫃員機提領100,000元，再於翌日凌晨2時47分提領80,000元。並於109年4月1日下午8時至11時間某時，在高雄市○○區○○路000號前，扣除被告可取得之20,000元後，將所餘160,000元交予「堯阿」。（上開款項包括附表編號1黃智盈㈠匯款）  ㈡109年4月6日上午11時28分、中午12時52分至53分先後持中信銀行帳戶提款卡至自動櫃員機提領120,000元、120,000元、109,000元。並於109年4月6日下午2時10分許，在高雄市新興區自立路與七賢路二段之合作金庫對面小白兔檳榔攤前，將前開349,000元交予「堯阿」詐欺集團成員即駕駛白色ＶＩＯＳ之甲男。（上開款項包括附表編號1黃智盈㈡匯款及附表編號2許東揚㈠匯款）  ㈢109年4月6日下午3時17分至18分先後持中信銀行帳戶提款卡至自動櫃員機提領120,000元、30,000元。並於109年4月7日凌晨0時29分許，在高雄市○○區○○街000號全家超商鼎華店，將前開150,000元交予「堯阿」詐欺集團成員即駕駛白色ＶＩＯＳ之甲男。（上開款項包括附表編號3康創堯匯款）  ㈣109年4月7日凌晨2時59分、同日下午1時29分、31分至32分先後持中信銀行帳戶提款卡至自動櫃員機提領75,000元、120,000元、120,000元、9,000元。並於109年4月7日下午2時44分許，在高雄市新興區自立路與七賢路二段之合作金庫對面小白兔檳榔攤前，將前開324,000元交予「堯阿」詐欺集團成員即駕駛黑色ＢＭＷ之乙男。（上開款項包括附表編號2許東揚㈡匯款及附表編號3康創堯匯款）  ㈤109年4月8日上午9時29分至30分、上午10時18分先後持中信銀行帳戶提款卡至自動櫃員機提領100,000元、68,000元、39,000元。並於109年4月8日中午12時35分許，在高雄市○○區○○○路000號摩斯漢堡大順店，將前開207,000元交予「堯阿」詐欺集團成員即駕駛黑色ＢＭＷ之乙男。（上開款項包括附表編號4張清沱匯款） 劉赫家犯三人以上共同詐欺取財罪，處有期徒刑壹年拾月。 未扣案犯罪所得新臺幣貳萬元沒收，於全部或一部不能沒收或不宜執行沒收時，追徵其價額。     2 （即起訴書附表一編號4） 許東揚 「堯阿」詐騙集團成員於109年2月底，以交友軟體派愛族（pairs）暱稱「SUMMER」與許東揚加為好友，並以通訊軟體LINE向許東揚佯稱：可以投資MT5網路平臺獲利云云，以此方式施用詐術，使許東揚陷於錯誤，於右列時間匯款至中信銀行帳戶（許東揚尚有其餘14筆匯款至其他帳戶，包含匯款至中信銀行帳戶之款項，共計1,956,448元），旋經劉赫家於右列時間提款右列款項再依指示交予「堯阿」詐欺集團成員。  ㈠於109年4月6日上午10時47分匯款200,000元至中信銀行帳戶  ㈡於109年4月7日上午11時26分匯款249,824元至中信銀行帳戶   （共計匯款449,824元） 同上 劉赫家犯三人以上共同詐欺取財罪，處有期徒刑貳年。 3 （即起訴書附表一編號1） 康創堯 「堯阿」詐騙集團成員於108年12月23日，以通訊軟體LINE與康創堯加為好友，並佯稱：可以手機APP投資「Meta Trader 5」獲利云云，以此方式施用詐術，使康創堯陷於錯誤，於右列時間匯款至中信銀行帳戶（康創堯尚有其餘15筆匯款至其他帳戶，包含匯款至中信銀行帳戶之款項，共計1,479,808元），旋經劉赫家於右列時間提款右列款項再依指示交予「堯阿」詐欺集團成員。  於109年4月6日下午2時54分、56分先後匯款100,000元、99,808元至中信銀行帳戶  （共計匯款199,808元） 同上 劉赫家犯三人以上共同詐欺取財罪，處有期徒刑壹年捌月。 4 （即起訴書附表一編號3） 張清沱 「堯阿」詐騙集團成員於109年2月24日，以交友軟體派愛族（pairs）暱稱「FYNN」與張清沱加為好友，並以通訊軟體LINE向張清沱佯稱：可以投資外匯獲利云云，以此方式施用詐術，使張清沱陷於錯誤，於右列時間匯款至中信銀行帳戶（張清沱尚有其餘9筆匯款至其他帳戶，包含匯款至中信銀行帳戶之款項，共計1,335,644元），旋經劉赫家於右列時間提款右列款項再依指示交予「堯阿」詐欺集團成員。  於109年4月8日上午8時26分、28分先後匯款100,000元、68,144元至中信銀行帳戶（起訴書將第2筆誤載為149,241元）  （共計匯款168,144元） 同上 劉赫家犯三人以上共同詐欺取財罪，處有期徒刑壹年捌月。